最高法院刑事判決　　　　　　　　九十四年度台非字第五六號
　　上　訴　人　最高法院檢察署檢察總長
　　被　　　告　甲○○
　　　　　　　　　　　　號4樓.
　　　　　　　　　　　　（現在台灣武陵監獄執行中）
上列上訴人因被告竊盜案件，對於台灣板橋地方法院中華民國九
十年十月五日第一審確定判決（九十年度易字第三０四號，聲請
簡易判決處刑案號：台灣板橋地方法院檢察署八十九年度偵字第
一七五三四號），認為違法，提起非常上訴，本院判決如下：
    主  文
原判決撤銷。
甲○○竊盜，處有期徒刑陸月，如易科罰金，以佰元折算壹日
。
扣案機車鑰匙壹支沒收。
    理  由
非常上訴理由稱：「一、按判決不適用法則或適用不當者，為違
背法令。又受有期徒刑之執行完畢，或受無期徒刑或有期徒刑一
部之執行而赦免後，五年以內再犯有期徒刑以上之罪者，始為累
犯。刑事訴訟法第三百七十八條、刑法第四十七條定有明文。次
查刑法第七十九條第一項規定：『在無期徒刑假釋後滿十五年，
或在有期徒刑所餘刑期內未經撤銷假釋者，其未執行之刑，以已
執行論。但依七十八條第二項撤銷假釋者，不在此限。』是以，
行為人於假釋期間再犯有期徒刑以上之罪者，因前案尚未執行完
畢，自與累犯之構成要件有間。二、查被告甲○○因違反麻醉藥
品管理條例案件，經台灣高等法院以八十三年度上易字第三０一
號判決判處有期徒刑五月確定，復因妨害自由案件，經台灣板橋
地方法院以八十三年度訴字第一三四號判決判處有期徒刑三年確
定，前開二罪，並經台灣板橋地方法院裁定定應執行刑三年二月
確定，於八十四年十二月二十三日假釋出監。於假釋期間，復因
違反藥事法經台灣板橋地方法院以八十六年度訴緝字第七四號判
決判處有期徒刑六月確定；復因違反槍砲彈藥刀械管制條例，經
台灣高等法院以八十七年度上訴字第二七六五號判決判處有期徒
刑一年確定；再因肅清煙毒條例之罪，經台灣高等法院以八十七
年度上訴字第七六五號判決判處有期徒刑三年二月確定，上開三
罪經台灣高等法院以八十七年度聲字第一二七四號裁定應執行有
期徒刑三年四月確定。而前開假釋並因之撤銷需執行殘刑十一月
二十八日，縮刑期滿日原為九十一年四月四日，但於八十八年八
月四日即假釋出監。有刑案資料查註表在卷可稽，並為台灣板橋
地方法院九十一年度訴字第二二九號判決所是認，亦有判決書在
卷可稽。本案竊盜罪係於假釋期間之八十九年三月九日所犯，應
不構成累犯。首開確定判決論以累犯而加重其刑，顯有違背法令
。三、案經確定，且對被告不利，爰依刑事訴訟法第四百四十一
條、第四百四十三條提起非常上訴，以資糾正。」等語。
本院按判決不適用法則或適用不當者，為違背法令，刑事訴訟法
第三百七十八條定有明文。又依刑法第四十七條之規定，累犯之
成立，必須曾受有期徒刑之執行完畢，或受無期徒刑或有期徒刑
一部之執行而赦免後，五年以內再犯有期徒刑以上之罪者，始足
當之。所謂執行完畢，其在監執行期滿者，固不待言；如係經假
釋出獄者，須在無期徒刑假釋後滿十五年，或在有期徒刑所餘刑
期內未經撤銷假釋者，其未執行之刑，始得以已執行論。如其為
二以上徒刑併執行者，假釋所定最低應執行之期間，合併計算之
；其所餘刑期，亦應合併計算，此觀刑法第七十九條第一項前段
、第七十九條之一第一項、第三項之規定甚明。經查本件被告甲
○○因違反麻醉藥品管理條例案件，於民國八十三年一月二十六
日經台灣高等法院以八十三年度上易字第三０一號判決判處有期
徒刑五月，如易科罰金，以佰元折算壹日確定；復因妨害自由
案件，經台灣板橋地方法院於八十三年四月二十九日以八十三年
度訴字第一三四號判決判處有期徒刑三年確定，嗣前開二罪，經
法院裁定定應執行刑為三年二月確定，原縮刑期滿日為八十五年
十二月二十一日，但於八十四年十二月二十三日即獲准假釋出監
，詎被告於假釋期間，復因非法吸用化學合成麻醉藥品案件經台
灣板橋地方法院於八十六年三月二十六日以八十六年度訴緝字第
七四號判決判處有期徒刑六月，如易科罰金，以佰元折算壹日
，嗣經撤回上訴而於同年六月二日確定；又因施用毒品案件於八
十六年十二月三十一日經台灣板橋地方法院以八十六年度訴字第
二二二六號判決判處有期徒刑三年二月，在提起上訴後，於八十
七年四月十四日經台灣高等法院以八十七年度上訴字第七六五號
判決駁回其上訴而確定，後上開二罪經台灣高等法院以八十七年
度聲字第一二七四號裁定定應執行有期徒刑三年四月確定。再被
告另因違反槍砲彈藥刀械管制條例，於八十七年四月二十九日經
台灣板橋地方法院以八十七年度訴緝字第四七號判決判處有期徒
刑一年，於上訴後，復經台灣高等法院於八十七年十月三十日以
八十七年度上訴字第二七六五號判決駁回其上訴而確定。上開三
案件與被告前開因之假釋經撤銷所須執行之殘刑十一月二十八日
接續執行，縮刑期滿日原為九十一年四月四日，惟被告又於八十
八年八月四日獲准假釋出監，有台灣高等法院檢察署刑案紀錄簡
覆表、全國刑案資料查註表、執行案件資料表在卷可憑。足見被
告前開所犯違反麻醉藥品管理條例、妨害自由等二案合併執行之
有期徒刑三年二月，於八十九年三月間尚未執行完畢。則被告於
八十九年三月九日再犯本件竊盜案，顯係於假釋期間內犯罪，依
上開說明，自不構成累犯，乃原法院對上情未詳予調查，誤認被
告前犯違反麻醉藥品管理條例、妨害自由等案所定執行刑有期徒
刑三年二月已於八十五年十二月二十一日縮刑執行完畢，五年以
內再犯本件之罪，合乎累犯之要件，遽依刑法第四十七條規定，
論以累犯並加重其刑，顯有適用法則不當之違法。案經確定且於
被告不利，非常上訴意旨執以指摘，洵有理由，自應由本院將該
判決予以撤銷改判，並就其所犯之罪酌情量處如主文第二項、第
三項所示之刑，以資救濟。
據上論結，應依刑事訴訟法第四百四十七條第一項第一款，刑法
第三百二十條第一項、第四十一條第一項前段、第三十八條第一
項第二款，罰金罰鍰提高標準條例第一條前段、第二條，判決如
主文。
中　　華　　民　　國　九十四　年　　三　  月　　十七　日
                      最高法院刑事第十二庭
                          審判長法官  謝　俊　雄
                                法官  陳　世　雄
                                法官  蘇　振　堂
                                法官  吳　信　銘
                                法官  徐　文　亮
      本件正本證明與原本無異
                                      書  記  官
中　　華　　民　　國　九十四　年　　三　  月　二十一  日
                                                  Ｒ
